【裁判字號】    98,易,1787
【裁判日期】    990122
【裁判案由】    違反國家安全法
【裁判全文】
臺灣臺南地方法院刑事判決              98年度易字第1787號
公  訴  人  臺灣臺南地方法院檢察署檢察官
被      告  乙○○
                      部入出國及移民署南投收容所）
上列被告因違反國家安全案件，經檢察官聲請以簡易判決處刑（
98年度偵字第13792號），本院改依通常程序審理，被告於準備
程序就被訴事實為有罪之陳述，本院合議庭裁定由受命法官獨任
進行簡式審判程序，判決如下：
    主  文
乙○○未經許可入國，處有期徒刑參月，如易科罰金，以新臺幣
壹仟元折算壹日。緩刑貳年。
    事  實
一、乙○○係大陸地區人士，明知入出我國，應經內政部入出國
    及移民署查驗許可，未經查驗許可者，不得入出我國。詎其
    為至我國工件，竟基於未經查驗許可入國之犯意，於民國98
    年8月30日或31日某時許，於中國福建省福清市某港口搭船
    出海，未經我國內政部入出國及移民署查驗許可，在我國某
    港口偷渡上岸而入我國境。嗣臺南縣機動查緝隊接獲情資，
    而於98年9月16日上午9時30分許，在臺南縣官田鄉○○村○
    ○路○段162巷21號為警查獲，而知悉上情。
二、案經海岸巡防總局南部地區巡防局移送臺灣臺南地方法院檢
    察署檢察官偵查聲請以簡易判決處刑。
    理  由
一、上揭犯罪事實，業據被告乙○○於偵查及本院審理中均坦承
    不諱，並有法部部入出境查詢結果（見偵卷第11頁）一紙在
    卷可稽，堪信被告於本院審理中所為之自白，應與事實相符
    。是本件事證明確，被告犯行洵堪認定，應依法論科。
二、按非法入出國境之行為，國家安全法第6條第1項與入出國及
    移民法第74條均有處罰之規定，且刑度相同。然參諸立法在
    前之國家安全法，目的在於確保國家安全及維護社會安定，
    而後設之入出國及移民法，乃專為統籌入出國管理而為之規
    範，亦含有確保國家安全之意旨，可見後者乃前者之特別規
    範，且衡以入出國及移民法第1條規定：為統籌入出國管理
    ，確保國家安全，規範移民事務，落實移民輔導，特制定本
    法。入出國及移民法既為入出國管理之特別規定，且該法就
    未經許可入出國，已於同法第74條有處罰之明文，該規定為
    國家安全法第6條第1項之特別規定，益徵其情，故關於非法
    入出國境之行為，依法律競合關係原則，自應優先適用屬特
    別法之入出國及移民法第74條論處。又依入出國及移民法施
    行細則第2條規定：本法所稱入出國，在國家統一前，係指
    入出台灣地區。次按入出國及移民法第74條之罪之處罰，並
    未限制其適用之對象僅限於同法所稱之國民、台灣地區無戶
    籍國民及外國人，對於大陸地區人民當然亦適用之。再者入
    出國及移民法第二章至第五章係規定國民、在台灣無戶籍國
    民、外國人之入出國、停留、居留、定居、永久居留之相關
    事項。大陸地區人民雖非屬該法所定義之國民、在台灣無戶
    籍國民、外國人之範圍，然非謂大陸地區人民即可不經許可
    在台灣地區任意入出國、停留、居留、定居、永久居留。大
    陸地區人民在台灣地區之入出國、停留、居留、定居、永久
    居留，應依台灣地區與大陸地區人民關係條例及相關之規定
    ，始能入出台灣地區或為停留、居留、定居、永久居留。國
    民、外國人、在台灣無戶籍國民未經許可而入出台灣地區，
    除入出國及移民法有特別規定者外，均應依該法第74條之未
    經許可入出國罪處罰，而入出國及移民法及該法第74條並未
    就大陸地區人民排除該條之適用，就大陸地區人民未經許可
    入出台灣地區者，自無捨入出國及移民法第74條之特別規定
    ，而適用國家安全法第6條普通規定處罰之餘地。
三、是核被告乙○○未經許可，以未得許可方式進入台灣地區，
    所為係犯入出國及移民法第74條之未經許可入國罪，公訴人
    認係犯國家安全法第6條第1項之罪，尚有未恰，惟其基本事
    實同一，本院自應予審理，並變更起訴法條。爰審酌被告乙
    ○○為來臺打工，以偷渡方式進入台灣地區，妨害政府對入
    出國之管理與國家安全之維護，惟念其動機尚屬單純，犯後
    復坦承犯行，態度良好等一切情狀，量處如主文所示之刑，
    並諭知易科罰金之折算標準。又被告前未曾因故意犯罪受有
    期徒刑以上刑之宣告，有臺灣高等法院被告前案紀錄表1紙
    在卷可按，被告因經濟狀況不佳，希祈來臺後可多賺一點錢
    ，故向他人借錢以偷渡來臺，惟來臺後不日即查獲，其因一
    時失慮誤觸法律，經此偵審教訓，應知警惕而無再犯之虞，
    本院認所宣告之刑，以暫不執行為適當，爰併諭知緩刑2 年
    ，以啟自新。
四、依刑事訴訟法第273條之1第1項、第299條第1項前段、第300
    條，入出國及移民法第74條，刑法第11條第1項前段、第41
    條第1項前段、第74條第1項第1款，判決如主文。
本案經檢察官甲○○到庭執行職務。
中    華    民    國    99    年    1     月    22    日
                  刑事第十五庭  法  官  林彥君
以上正本證明與原本無異
如不服本判決應於收受本判決後10日內向本院提出上訴書狀，並
應敘述具體理由。其未敘述上訴理由者，應於上訴期間屆滿後20
日內向本院補提理由書狀（均須按他造當事人之人數附繕本）「
切勿逕送上級法院」。
                                書記官  莊淑雅
中    華    民    國    99    年    1     月    22    日
附錄本案論罪科刑法條全文：
入出國及移民法第74條：
未經許可入國或受禁止出國處分而出國者，處三年以下有期徒刑
、拘役或科或併科新台幣九萬元以下罰金。


司法院資訊處製作；財團法人民間司法改革基金會備份。
